【裁判字號】    90,毒抗,609
【裁判日期】    900820
【裁判案由】    毒品危害防制條例
【裁判全文】
臺灣高等法院刑事裁定                              九十年度毒抗字第六九號
       抗  告  人
       即  被  告  甲○○
右抗告人因違反毒品危害防制條例案件，不服臺灣士林地方法院九十年度毒聲字第七
五九號，中華民國九十年六月十八日裁定（聲請案號：九十年度聲觀字第四二三號）
，提起抗告，本院裁定如左：
     主  文
原裁定撤銷，發回臺灣士林地方法院。
     理  由
一、抗告意旨略以：伊並未施用毒品，法務部調查局檢驗通知書檢驗結果有誤，是所
    喝飲料遭人誤放快樂丸、喝錯別人的飲料；伊臨時接到法院電話，趕到法院時，
    已沒有人開庭，既然答應伊找證人證明清白，卻又未調查即裁定，難以甘服，並
    請求傳訊證人陳偉俊、吳岱霖等語。
二、原裁定以：抗告人即被告甲○○於八十九年十二月二十一日十五時二十分許經警
    採集尿液前九十六小時內某時（不含為警查獲後），在某不詳地點，施用第二級
    毒品安非他命及MDMA（俗稱快樂丸），為警同日十五時二十分許在臺北市中山區
    ○○○路三○八號（錢櫃KTV九○七包廂）查獲，被告雖否認有何施用犯行，惟
    查被告所採尿液經螢光偏極免疫分析法及氣相層析質譜儀分析法鑑定結果，甲基
    安非他命及MDMA（俗稱快樂丸）均呈陽性反應，有法務部調查局檢驗通知書一紙
    附卷可稽，被告施用第二級毒品罪證明確，依檢察官之聲請，裁定將被告送勒戒
    處所觀察、勒戒等情，固非無見。
三、惟查，本件原審受理後，經指定期日九十年六月十二日下午二時十分傳喚被告到
    庭行調查程序，該調查期日傳票雖於同月十一日下午一時三十分寄存送達於石牌
    派出所，惟依刑事訴訟法第六十二條準用民事訴訟法第一百三十八條規定，必須
    送達有不能依同法第一百三十六條、第一百三十七條規定為之者，方得將文書寄
    存送達地之警察機關，並作送達通知書，黏貼於應受送達人住居所、事務所或營
    業所門首，以為送達。依卷附送達證書所示，該次期日傳票之送達究竟有無民事
    訴訟法第一百三十八條前段規定情形，並未明確記載，則前開期日傳票有無合法
    送達，即不無疑問。原審既認有調查之必要，被告亦舉證人陳偉俊、吳岱霖請求
    調查，實情如何，自有再翔實查證之必要。原審遽行裁定，尚有未洽，抗告人以
    前揭情詞提起抗告，尚難認為全無理由，應由本院將原裁定撤銷，發回原審法院
    ，更為適法之裁定。
據上論斷，應依刑事訴訟法第四百十三條，裁定如主文。
中      華      民      國    九十      年      八      月     二十     日
                                 臺灣高等法院刑事第二十三庭
                                       審判長法  官  黃  瑞  華
                                             法  官  宋      祺
                                             法  官  吳      燦
右正本證明與原本無異。
不得抗告。
                                             書記官  陳  靜  姿
中      華      民      國    九十      年      八      月     二十     日


司法院資訊處製作；財團法人民間司法改革基金會備份。
